【裁判字號】    94,訴,4824
【裁判日期】    951213
【裁判案由】    履行契約
【裁判全文】
臺灣臺北地方法院民事判決              94年度訴字第4824號
原      告  永誠國際科技股份有限公司
法定代理人  丙○
訴訟代理人  鄭志明律師
複代理人    乙○○
被      告  華宇電腦股份有限公司
法定代理人  甲○○
訴訟代理人  林政憲律師
            黃金洙律師
            葉鞠萱律師
複代理人    劉怡秀律師
上列當事人間履行契約事件，本院於中華民國95年11月27日言詞
辯論終結，判決如下：
    主      文
原告之訴及假執行之聲請均駁回。
訴訟費用由原告負擔。
    事實及理由
一、原告起訴主張：被告於民國93年12月15日向原告訂購品名為
    DTB-100之DVD光碟機及零件，試產50台，量產2,000台，總
    價美金164,000元整。原告旋即依被告指定之材料供應商及
    採購價格購入材料，並按被告指示及設計內容進行試產，詎
    料，原告依約試產完成後，屢次通知被告指示辦理出貨事宜
    ，被告卻置之不理。被告既指定原告向特定供應商採購原物
    料，並指示原告如何試產組裝、如何量產、出貨時間地點等
    ，兩造契約應屬買賣契約無疑，原告本得向被告請求買賣價
    金，即便認定兩造契約兼具承攬契約之性質，原告依法亦得
    向被告請求承攬報酬。並聲明：(一)被告應給付原告美金164,
    000元，及自起訴狀繕本送達翌日起至清償日止，按年息5％
    計算之利息；(二)願供擔保，請准宣告假執行。
二、被告則以：兩造所締結之契約應為承攬契約並非為買賣契約
    ，另原告並未能證明其已依據債之本旨提出給付且所提供之
    產品亦無瑕疵可供正常使用，故原告之報酬請求權尚未發生
    。況原告遲未補正瑕疵，被告業於94年2月22日依法解除契
    約，原告已無系爭價金請求權等語，資為抗辯。並聲明：(一)
    原告之訴及其假執行之聲請均駁回；(二)如受不利判決，願供
    擔保，請准宣告免為假執行。
三、查，被告於93年12月15日向原告訂購品名為DTB-100之DVD光
    碟機及零件，試產50台，量產2,000台，總價美金164,000元
    。依據採購訂單第2、3條約定，原告交貨後需經檢驗，如果
    未達標準時全部退回或更換補足或扣款；第6條則約定原告
    提供之產品需符合被告所訂之規格、條件、指示或其他約定
    條件，原告並提供免費維修服務，合理價格之維修更換零件
    。另原告於94年7月1日寄發存證信函予被告要求速與原告聯
    繫協商出貨及支付貨款相關事宜，另被告並未給付原告任何
    款項等情，業據原告提出採購訂單、存證信函等件為證，且
    為兩造所不爭執，堪信此部分事實為真實。
四、兩造爭點及論述：
    原告主張被告依約應給付貨款或承攬報酬美金164,000元，
    為被告所否認，並以前揭情詞置辯，故本件之主要爭點厥為
    ：(一)兩造間所簽訂之契約性質為何；(二)又原告對被告之價金
    請求權是否業已發生。現就本件之爭點析述如后：
（一）關於兩造間之契約性質為何部分：
    1.本件原告主張兩造間成立契約之關係採購訂單，係由被告
      單方面製作，用以向其所屬供應商採購零件用之定型化文
      件，該採購訂單第2、3條雖有約定，原告交貨後須經檢驗
      ，如果未達標準時全部退回或更換補足或扣款，另第6條
      亦約定原告提供之產品需符合被告所訂之規格、條件、指
      示或其他約定條件，原告並提供免費維修服務，合理價格
      之維修更換零件等。然除非被告對於其所採購之DTB-100
      型之DVD關於功能設計上有其他特殊要求，否則倘僅因原
      告有產製之能力，而被告僅提出其採購之要求，兩造之契
      約所約定之權利義務關係，在於被告欲以一定價金購入原
      告所產製之光碟機及零件，自應將本件契約定性為買賣契
      約。
    2.至採購訂單上另行規定原告必須通過被告之檢驗，係屬要
      求原告出貨之貨物應達到一定品質，即重申原告應負擔物
      之瑕疵擔保責任。且依據現行消費市場機制，一般手機、
      電腦等電子商品，通路商均會提供一定期間免費維修服務
      ，如非正常使用下所造成之耗損，亦會以合理價格提供維
      修，此應屬因應買賣契約所衍生要求出賣人應負擔之其他
      附隨義務，故實難因本件被告有要求原告提供免費維修服
      務部分、合理價格之維修更換零件等，認定兩造之契約為
      承攬契約。
（二）關於原告對被告之價金請求權是否業已發生：
      按買受人對於出賣人，有交付約定價金及受領標的物之義
      務。民法第367條定有明文。本件原告如欲係被告請求給
      付買賣價金，係以原告已依約提出給付為前提。經查：
    1.本件採購訂單上記載將產品分為兩項，其中第一項數量為
      50台、第二項數量為2,000台，預交日期均為94年1月25日
      。另該採購訂單下有以手寫註記：50台試產，不印logo。
      2,000台量產，客戶logo尚未確定，之後會因客戶需求變
      更（見本院卷第6頁）。顯見，該訂單區分二筆部分，僅
      為數量之差異及是否事後加印向被告購買客戶標誌之不同
      。又該採購訂單上明確記載日期為94年1月25日，原告本
      應於該期日前備妥全部產品，不因試產或量產而有差別。
      然原告卻以被告未下指示採購、組裝，故其僅依被告指定
      之材料供應商及採購價格購入材料，並進行試產並未辦理
      量產云云。但綜觀該採購訂單，並無原告須待被告指示後
      方有量產之必要，而原告既主張兩造已因該採購訂單成立
      契約關係，故依約原告本有於94年1月25日完成交付2,050
      台光碟機之義務，然本件原告並未依約交付光碟機，自應
      認原告不得請求被告給付買賣價金。
    2.另被告自承原告已提出14台試產成品，惟前開成品經被告
      發現有共同缺失包括：有外觀刮傷、FFC Cable未依規定
      黏貼至定位、Audio Board J1 connector錯料問題。個案
      問題則為：LED藍光亮度不足QC未檢驗出、Play CD會有雜
      音出現QC未檢驗出、UUI flash rom使用未承認零件、Tun
      er board PCB trace脫落、FFC connector固定座破損未
      處理、外箱提把破損，此有被告提出瑕疵照片之彩色影本
      在卷可稽（見本院卷第65至72頁）。被告並以原告遲未補
      正瑕疵為由，於94年2月22日解除契約。故本件原告既未
      依約交付全部光碟機而有給付遲延之情事，另已交付之14
      台成品中則有瑕疵，自應認被告解除契約為合法。
五、綜上所述，原告並未依約交付全部光碟機，況系爭契約業經
    被告解除。從而，原告依據契約關係，請求被告給付價金美
    金164,000及自起訴狀繕本送達翌日起，至清償日止，按年
    息5％計算之利息，即屬無據，應予駁回。
六、原告受敗訴判決，其假執行之聲請即失所依據，應併予駁回
    。
七、因本件事證已臻明確，兩造其餘主張陳述及所提之證據，經
    本院斟酌後，認與判決結果不生影響，均毋庸再予論述，附
    此敘明。
八、訴訟費用負擔之依據：民事訴訟法第78條。
中    華    民    國    95    年    12    月    13    日
                  民事第四庭    法  官  黃柄縉
以上正本係照原本作成
如對本判決上訴，須於判決送達後20日內向本院提出上訴狀
中    華    民    國    95    年    12    月    13    日
                                書記官  楊湘雯


司法院資訊處製作；財團法人民間司法改革基金會備份。
